臺灣橋頭地方法院刑事判決　　　　　　 110年度金訴字第61號
公　訴　人　臺灣橋頭地方檢察署檢察官
被　　　告　許祖華


上列被告因違反洗錢防制法等案件，經檢察官聲請以簡易判決處
刑（110年度偵字第162 、1542、3982號）及移送併辦（110年度
偵字第8372號），本院認不宜以簡易判決處刑，改依通常程序審
理，判決如下：
    主    文
許祖華幫助犯洗錢防制法第十四條第一項之一般洗錢罪，處有期
徒刑陸月，併科罰金新臺幣參萬元，罰金如易服勞役，以新臺幣
壹仟元折算壹日。
    犯罪事實
一、許祖華可預見金融機構帳戶乃個人理財工具，依我國現狀，
    申設金融帳戶並無任何特殊限制，且可於不同之金融機構申
    請多數帳戶使用，倘有人不以自己名義申請帳戶，反而收購
    或借用別人之金融帳戶以供使用，並要求提供提款卡及告知
    密碼，則該帳戶可能作為對方收受、提領詐騙他人財產犯罪
    所得使用，對方提領後會產生遮斷金流以逃避國家追訴、處
    罰之效果，仍以縱取得其帳戶者以該帳戶供犯詐欺取財犯罪
    之收受、提領贓款使用，以掩飾、隱匿犯罪所得而洗錢，亦
    不違背其本意之幫助意圖為自己不法所有而詐欺取財及一般
    洗錢之不確定故意，於民國109年10月14日晚上8時許，依詐
    欺集團指示更改提款卡密碼後，將其申設如附表一編號1 所
    示帳戶之存摺、提款卡及附表一編號2至3所示帳戶之提款卡
    交與真實姓名年籍不詳之成年詐欺集團成員使用，以此方式
    幫助該詐欺集團為詐欺取財犯行時，方便收受、提領贓款，
    以掩飾、隱匿該犯罪所得之去向與所在。嗣取得許祖華如附
    表一所示帳戶之成年詐欺集團成員，即共同基於意圖為自己
    不法所有而詐欺取財及掩飾、隱匿特定犯罪所得去向及所在
    之洗錢犯意聯絡，以如附表二所示之方式分別對如附表二所
    示之人為詐欺取財行為，致如附表二所示之人均陷於錯誤而
    依指示於如附表二所示之時間，匯款如附表二所示之金額至
    許祖華如附表一所示之帳戶內，再由該詐欺集團成年成員持
    許祖華前揭帳戶之提款卡，提領附表二所示詐欺得款，並藉
    此製造金流斷點，隱匿各該筆詐欺所得財物之去向及所在得
    逞。嗣經如附表二所示之人發覺有異而報警處理，因而查悉
    上情。
二、案經如附表二編號1、3至4、6至7 所示之人訴由高雄市政府
    警察局岡山分局；如附表二編號2 所示之人訴由新北市政府
    警察局永和分局；如附表二編號5 所示之人訴由臺中市政府
    警察局第三分局報告臺灣橋頭地方檢察署檢察官偵查後聲請
    簡易判決處刑，本院認不宜以簡易判決處刑，改依通常程序
    審理。
    理    由
一、按被告以外之人於審判外之言詞或書面陳述，除法律有規定
    者外，不得作為證據；惟按被告以外之人於審判外之陳述，
    雖不符合刑事訴訟法第159條之1至第159條之4之規定，但經
    當事人於審判程序同意作為證據，法院審酌該言詞陳述或書
    面陳述作成時之情況，認為適當者，亦得為證據；當事人、
    代理人或辯護人於法院調查證據時，知有刑事訴訟法第159
    條第1 項不得為證據之情形，而未於言詞辯論終結前聲明異
    議者，視為有前項之同意，刑事訴訟法第159 條第1 項及第
    159條之5分別定有明文。本判決下述所引用之傳聞證據，經
    檢察官及被告許祖華於本院準備程序及審判程序表示同意作
    為證據（見金訴卷第70頁、第209 頁），或未於言詞辯論終
    結前聲明異議（見金訴卷第209頁至第219頁），本院審酌上
    開證據資料製作時之情況，核無任何不法之瑕疵，亦認適為
    本案認定事實之依據，依刑事訴訟法第159條之5之規定，均
    有證據能力。
二、認定犯罪事實所憑之證據及理由
  ㈠上開犯罪事實，業據被告於本院審判程序坦承不諱（見金訴
    卷第208頁、第220頁），核與附表二所示各告訴人所述相符
    （詳見附表二「告訴人」欄所示），復有如附表一及附表二
    所示之相關書證（詳見附表一、二「相關書證」欄所示）、
    被告提供與LINE暱稱「陳皓」之人對話紀錄及連絡電話（見
    警二卷第45頁至第51頁）附卷可佐，洵堪認定。
  ㈡按刑法之故意犯，可分為直接故意與不確定故意，所謂不確
    定故意即指行為人對於構成犯罪之事實，預見其發生而其發
    生並不違反其本意，刑法第13條第2 項定有明文。是被告若
    對於他人可能以其所交付之金融機構帳戶，進行詐欺取財及
    洗錢之犯罪行為，已預見其發生而其發生並不違反其本意，
    自仍應負相關之罪責。另犯罪之動機，乃指行為人引發其外
    在行為之內在原因，與預見構成要件該當行為之故意應明確
    區分。亦即，行為人只須對構成要件該當行為有所預見，其
    行為即具有故意，至於行為人何以為該行為，則屬行為人之
    動機，與故意之成立與否無關。因此，如行為人對於他人極
    可能將其所交付之金融機構帳戶之存摺、提款卡及提款卡密
    碼等資料，供作詐欺取財及洗錢等犯罪行為之工具使用一事
    ，已有所預見，但仍抱持在所不惜或聽任該結果發生之心態
    ，而將帳戶資料交付他人，無論其交付之動機為何，均不妨
    礙其成立幫助詐欺取財及幫助一般洗錢之不確定故意，合先
    敘明。查金融帳戶事關存戶個人財產權益之保障，屬個人理
    財之工具，若與存戶之金融卡及密碼結合，專屬性、私密性
    更形提高，除非本人或與本人具密切親誼關係者，難認有何
    正當理由可自由流通使用該金融卡，稍具通常社會歷練之一
    般人亦應具備妥為保管該等物品，縱有特殊情況，致須將該
    等物品交付予自己不具密切親誼之人時，亦必深入瞭解該他
    人之可靠性與用途，以防止遭他人違反自己意願使用或不法
    使用之常識，且金融卡及密碼等有關個人財產及身分之物品
    ，如淪落於不明人士手中，極易被利用為與財產有關之犯罪
    工具。又邇來以各類不實電話內容而詐欺取財之犯罪類型層
    出不窮，該等犯罪，多數均係利用他人帳戶作為詐欺所得財
    物之出入帳戶，業經媒體廣為披載，金融機關亦一再提醒勿
    將帳戶資料提供他人使用之重要性。是依一般人通常之知識
    、智能及經驗，應已知悉將帳戶資料交付他人，極可能使取
    得帳戶資料者藉帳戶取得不法犯罪所得，且隱匿帳戶內資金
    之實際取得人之身分，以逃避追查。質言之，依當前社會一
    般人之智識程度與生活經驗，對於非依正常程序要求提供金
    融帳戶金融卡或密碼者，應可預見其極可能係為取得人頭帳
    戶供作犯罪工具使用或隱匿金流追查。而被告於案發時具有
    一定之智識能力，並有豐富工作經驗，而有相當之社會閱歷
    ，且其提供如附表一所示帳戶，其亦是會擔心取得之人會從
    事不法用途等情，業據被告供陳在卷（見金訴卷第73頁）。
    況被告前亦曾介紹他人提供金融帳戶及將其本身所申辦之金
    融帳戶供與詐欺集團使用，幫助犯詐欺取財罪，而先後經臺
    灣高等法院臺中分院以96年度上易字第1777號判決、臺灣新
    北地方法院96年度簡字第4954號判決判處罪刑確定，有各該
    判決在卷可參（見偵一卷第29頁至第30頁、第35頁至第36頁
    ）。足認被告對政府大力宣導勿任意提供帳戶予不詳之人使
    用，以免被利用為詐欺帳戶等情，應可知悉，竟仍將本件帳
    戶資料交付真實姓名年籍不詳之詐欺集團成員作為詐欺取財
    及一般洗錢之出入帳戶使用，此當為被告所能預見，且其發
    生並不違反被告之本意，被告有幫助從事詐欺犯罪之人使用
    其帳戶犯詐欺取財罪及一般洗錢罪之不確定故意甚明。綜上
    所述，足認被告之任意性自白與事實相符，洵堪採信。本案
    事證明確，被告上開犯行，堪以認定，應予依法論科。
三、論罪科刑
  ㈠核罪部分
  1.按刑法上之幫助犯，係對於犯罪與正犯有共同之認識，而以
    幫助之意思，對於正犯資以助力，未參與實施犯罪構成要件
    之行為者而言（最高法院88年度臺上字第1270號判決要旨參
    照）。查被告將其如附表一編號1 所示帳戶之存摺、提款卡
    及附表一編號2至3所示帳戶之提款卡交由詐欺集團成員用以
    作為收受詐欺本案各告訴人所得之犯罪工具，過程中並無證
    據證明被告有直接參與詐欺之構成要件行為，充其量僅足認
    定係詐欺取財罪構成要件以外之幫助行為，尚難遽認與實行
    詐欺之人間有犯意聯絡，而有參與或分擔詐欺取財之犯行。
    況使用他人帳戶犯罪者，本欲利用他人帳戶以隱瞞自己身分
    而逃避檢警追緝，是被告雖對使用其帳戶者，將利用其所交
    付之帳戶供為詐欺取財犯行之犯罪工具，有不確定故意，然
    其主觀上有無將使用該帳戶者所實施之詐欺取財犯行，視為
    己身犯行之共同犯意聯絡，實非無疑。是本件既查無證據足
    資證明被告有共同詐欺之犯意聯絡及行為分擔，自應認被告
    將其上開帳戶交由詐欺集團使用之犯行，僅止於幫助詐欺取
    財之犯意，而為詐欺取財罪構成要件以外之行為。又本件詐
    欺集團係佯裝網路購物賣家及銀行人員，透過電話或網路向
    各告訴人實施詐術，已如前述，並非刑法第339條之4第1 項
    第1款所列之情形，亦無其他積極證據足以證明有3人以上之
    共同正犯共同犯之，況被告僅屬提供帳戶之詐欺幫助犯，已
    如前述，其就交付帳戶後該帳戶將供他人詐欺使用乙情，固
    有不確定故意，然現今詐欺集團規模不一、詐欺手法多端，
    被告對使用其帳戶之詐欺正犯成員多寡或詐欺手法，未必有
    所認識，依罪疑唯輕之刑事證據法原則，因認被告僅有幫助
    普通詐欺取財之犯意及犯行。
  2.按：①一般洗錢罪與特定犯罪係不同構成要件之犯罪，特定
    犯罪僅係洗錢行為之「不法原因聯結」，而非該罪之構成要
    件行為，特定犯罪之既遂與否和洗錢行為之實行間，不具有
    時間先後之必然性，只要行為人實行洗錢行為，在後續因果
    歷程中可以實現掩飾、隱匿特定犯罪所得之效果，即得以成
    立一般洗錢罪，並不以「特定犯罪已發生」或「特定犯罪所
    得已產生」為必要。②洗錢防制法第2條修正立法說明第4點
    ，已敘明有關是否成立該條第3 款洗錢行為之判斷重點「在
    於主觀上是否明知或可得而知所收受、持有」，即不以「明
    知」為限，且洗錢防制法第2 條規定之洗錢行為並無「明知
    」之要件，在解釋上自不能限於確定故意（直接故意），仍
    應包含不確定故意（未必故意或間接故意）。③提供金融帳
    戶提款卡及密碼之行為人，因已失去對自己帳戶之實際管領
    權限，若無配合指示親自提款，即無收受、持有或使用特定
    犯罪所得之情形，且無積極之移轉或變更特定犯罪所得之行
    為，故非屬洗錢防制法第2條第1款、第3 款所稱之洗錢行為
    。又同條第2 款之掩飾、隱匿行為，目的在遮掩、粉飾、隱
    藏、切斷特定犯罪所得與特定犯罪間之關聯性，須與欲掩飾
    、隱匿之特定犯罪所得間具有物理上接觸關係（事實接觸關
    係）。而提供金融帳戶提款卡及密碼供他人使用，嗣後被害
    人雖匯入款項，然此時之金流仍屬透明易查，在形式上無從
    合法化其所得來源，未造成金流斷點，尚不能達到掩飾或隱
    匿特定犯罪所得之來源、去向及所在之作用，須待款項遭提
    領後，始產生掩飾、隱匿之結果，若無參與後續之提款行為
    ，即非同條第2 款所指洗錢行為，無從成立一般洗錢罪之直
    接正犯。因此，特定犯罪之正犯實行特定犯罪後，為掩飾、
    隱匿其犯罪所得財物之去向及所在，而令被害人將款項轉入
    其所持有、使用之他人金融帳戶，並由該特定犯罪正犯前往
    提領其犯罪所得款項得手，因已造成金流斷點，該當掩飾、
    隱匿之要件，該特定犯罪正犯自成立一般洗錢罪之正犯。如
    提供金融帳戶之行為人主觀上認識該帳戶可能作為對方收受
    、提領特定犯罪所得使用，對方提領後會產生遮斷金流以逃
    避國家追訴、處罰之效果，仍基於幫助之犯意，提供該帳戶
    之提款卡及密碼，以利洗錢之實行，應論以一般洗錢罪之幫
    助犯（最高法院108 年度台上字第3101號判決意旨參照）。
    查：被告既可預見本件如附表一所示之帳戶係個人理財工具
    ，將本件帳戶資料（含存摺、提款卡及密碼）提供與年籍不
    詳之人使用，可能作為對方收受、提領詐欺他人財產犯罪所
    得使用，提領贓款後會產生遮斷金流，仍以縱取得帳戶者以
    該帳戶供犯詐欺取財犯罪之收受、提領贓款使用，以掩飾、
    隱匿該犯罪所得亦不違背其本意之犯意，將帳戶資料提供與
    他人使用，使帳戶脫離其掌控，供詐欺集團成員作為本件詐
    欺取財犯罪之收受、提領贓款使用，產生遮斷金流以逃避國
    家追訴、處罰之效果，自應論以一般洗錢罪之幫助犯。
  3.是核被告所為，係犯刑法第30條第1項前段、第339條第1 項
    之幫助詐欺取財罪，及刑法第30條第1 項前段、洗錢防制法
    第14條第1 項之幫助一般洗錢罪。又臺灣橋頭地方檢察署檢
    察官以110 年度偵字第8372號移送併辦部分，與本案起訴部
    分為同一事實，自得移送併辦而由本院併予審判，併此敘明
    。
  ㈡被告以一個提供如附表一所示之帳戶行為，同時幫助詐欺集
    團成員向如附表二所示告訴人犯詐欺取財罪，以及幫助一般
    洗錢罪，而具有局部之同一性，乃一行為觸犯數罪名並侵害
    數法益之想像競合犯，應從一重之幫助一般洗錢罪處斷。
  ㈢按洗錢防制法第16條第2 項規定：「犯前二條之罪，在偵查
    或審判中自白者，減輕其刑」，被告於本院審判程序自白犯
    罪，應依洗錢防制法第16條第2項規定減輕其刑。
  ㈣被告幫助本案詐欺集團成員犯一般洗錢罪，核屬幫助犯，已
    如前述，爰依刑法第30條第2 項規定減輕其刑，並依同法第
    70條規定遞減之。
  ㈤爰審酌被告前即曾因提供帳戶與詐欺集團幫助詐欺集團詐欺
    取財，而經法院判刑確定，已如前述，竟不知悔改，再次將
    金融帳戶資料提供交付與不詳之人使用，幫助他人從事詐欺
    取財與洗錢犯行，產生金流斷點，造成執法機關不易查緝詐
    欺犯罪者，嚴重危害社會治安，助長社會犯罪風氣，使如附
    表二所示之告訴人遭騙所匯款項，經提領出來後，即難以追
    查犯罪所得去向與所在，切斷特定犯罪所得與特定犯罪行為
    人間之關係，致使如附表二所示之告訴人難以向施用詐術者
    求償，不僅侵害如附表二所示之各告訴人之財產法益，亦使
    詐欺集團更加猖獗氾濫，影響社會治安，而不宜輕縱，且迄
    今尚未與附表二所示之人達成和解或賠償其等之損失；暨審
    酌其初雖否認犯行，然尚能於本院審判程序坦承犯行之犯後
    態度，及其本案提供之帳戶數量（3帳戶）、被害人數（7人
    ）、各告訴人遭詐欺金額；及被告高職畢業之智識程度，目
    前受僱從事月薪新臺幣2萬4,000元之鐵工廠作業員工作，未
    婚，無與他人同住之生活經濟狀況（見金訴卷第223 頁至第
    224 頁，被告於本院審判程序所述）等一切情狀，量處如主
    文所示之刑，並就罰金刑部分，諭知如易服勞役之折算標準
    。另被告所犯幫助一般洗錢罪，雖經宣告6 月有期徒刑，然
    洗錢防制法第14條第1項之一般洗錢罪為法定刑7年以下有期
    徒刑之罪，而非刑法第41條第1 項所規定得易科罰金之「最
    重本刑5 年以下有期徒刑以下之刑」之罪，而不得易科罰金
    （但依刑法第41條第3 項規定，得向執行檢察官聲請易服社
    會勞動），自無庸諭知易科罰金之折算標準，併此敘明。
四、沒收部分
  ㈠按洗錢防制法第18條規定「犯第14條之罪，其所移轉、變更
    、掩飾、隱匿、收受、取得、持有、使用之財物或財產上利
    益，沒收之；犯第15條之罪，其所收受、持有、使用之財物
    或財產上利益，亦同；以集團性或常習性方式犯第14條或第
    15條之罪，有事實足以證明行為人所得支配之前項規定以外
    之財物或財產上利益，係取自其他違法行為所得者，沒收之
    ；對於外國政府、機構或國際組織依第21條所簽訂之條約或
    協定或基於互惠原則，請求我國協助執行扣押或沒收之案件
    ，如所涉之犯罪行為符合第3 條所列之罪，不以在我國偵查
    或審判中者為限」。而關於犯罪行為人犯洗錢防制法第14條
    之罪，其所掩飾之財物本身僅為洗錢之標的，難認係供洗錢
    所用之物，故洗錢行為之標的除非屬於前置犯罪之不法所得
    ，而得於前置犯罪中予以沒收者外，既非本案洗錢犯罪之工
    具及產物，亦非洗錢犯罪所得，尤非違禁物，尚無從依刑法
    沒收規定予以宣告沒收，自應依上開第18條第1 項前段規定
    予以宣告沒收。且此規定係採義務沒收主義，祇要合於前述
    規定，法院即應為相關沒收之諭知，然該洗錢行為之標的是
    否限於行為人者始得宣告沒收，法無明文，實務上一向認為
    倘法條並未規定「不問屬於犯罪行為人與否均沒收」時，自
    仍以屬於被告所有者為限，始應予沒收，宜從有利於被告之
    認定。是上開洗錢防制法第18條所定應沒收之洗錢犯罪工具
    及產物，應限於行為人所有始得宣告沒收。經查，本件被告
    雖將本案帳戶之存摺、提款卡交由不詳之成年人使用，由該
    人或其所屬詐欺集團成員詐欺如附表二所示告訴人匯款至被
    告如附表一所示帳戶內，然此際被告對上開帳戶內之款項已
    無事實上之管領權，如附表二編號1至7所示之該些款項亦係
    由詐欺集團成員提領，復無證據顯示被告曾分得該些款項，
    是上開詐得之款項雖為洗錢之標的，惟非被告所有，依上開
    說明，自無從依洗錢防制法第18條規定對被告宣告沒收。
  ㈡至於被告所申辦如附表一編號1 所示帳戶之存摺、提款卡及
    附表一編號2至3所示帳戶之提款卡，固經被告用以犯本件幫
    助詐欺取財及幫助一般洗錢之犯行，然該等物品未據查扣，
    又非違禁物，況如附表一所示帳戶經各該告訴人報案後，業
    已列為警示帳戶，而已無法再正常使用等情，已如前述，應
    無再遭不法利用之虞，認尚無沒收之實益，其沒收不具刑法
    上之重要性，爰不予宣告沒收或追徵。
  ㈢被告堅稱未因本案犯行而獲取任何報酬等語（見金訴卷第75
    頁），此外，依卷內證據資料，亦無證據證明被告有分得本
    案詐欺得款或獲取任何犯罪所得，自無依刑法第38條之1第1
    項前段、第3項規定，宣告沒收或追徵其犯罪所得之問題。
據上論斷，應依刑事訴訟法第452條、第299條第1 項前段，洗錢
防制法第14條第1項、第16條第2項，刑法第11條前段、第30條第
1項前段、第2項、第339條第1項、第55條、第42條第3 項，刑法
施行法第1條之1第1項，判決如主文。
本案經檢察官王柏敦聲請以簡易判決處刑，檢察官顏郁山移送併
辦，檢察官梁詠鈞到庭執行職務。
中    華    民    國   110    年    10    月    8     日
                  刑事第三庭  審判長  法  官  張瑋珍
                                      法  官  彭志崴
                                      法  官  翁碧玲
以上正本證明與原本無異。
如不服本判決應於收受判決後20日內向本院提出上訴書狀，並應
敘述具體理由。其未敘述上訴理由者，應於上訴期間屆滿後20日
內向本院補提理由書(均須按他造當事人之人數附繕本)「切勿逕
送上級法院」。
中    華    民    國   110    年    10    月    12    日
                                      書記官  鄭珓銘
附錄本案論罪科刑法條全文：
中華民國刑法第30條
（幫助犯及其處罰）
幫助他人實行犯罪行為者，為幫助犯。雖他人不知幫助之情者，
亦同。
幫助犯之處罰，得按正犯之刑減輕之。
中華民國刑法第339條
（普通詐欺罪）
意圖為自己或第三人不法之所有，以詐術使人將本人或第三人之
物交付者，處5年以下有期徒刑、拘役或科或併科50萬元以下罰
金。
以前項方法得財產上不法之利益或使第三人得之者，亦同。
前二項之未遂犯罰之。
洗錢防制法第2條
本法所稱洗錢，指下列行為：
一、意圖掩飾或隱匿特定犯罪所得來源，或使他人逃避刑事追訴
    ，而移轉或變更特定犯罪所得。
二、掩飾或隱匿特定犯罪所得之本質、來源、去向、所在、所有
    權、處分權或其他權益者。
三、收受、持有或使用他人之特定犯罪所得。
洗錢防制法第14條
有第二條各款所列洗錢行為者，處7年以下有期徒刑，併科新臺
幣5百萬元以下罰金。
前項之未遂犯罰之。
前二項情形，不得科以超過其特定犯罪所定最重本刑之刑。
【附表一】本件被告所提供之帳戶
┌──┬─────────────────────┐
│編號│帳戶                                      │
│    ├─────────────────────┤
│    │相關書證                                  │
├──┼─────────────────────┤
│1   │玉山商業銀行帳號0000000000000號帳戶（下稱 │
│    │玉山帳戶）                                │
│    ├─────────────────────┤
│    │*玉山銀行個金集中部109年11月12日玉山個（集│
│    │ 中）字第0000000000號函檢附顧客基本資料查 │
│    │ 詢、開戶用身分證正反面（見警二卷第149頁至│
│    │ 第151頁）                                │
│    │*帳戶個資檢視（見警一卷第32頁）           │
├──┼─────────────────────┤
│2   │遠東國際銀行帳號00000000000000號帳戶（下稱│
│    │遠東帳戶）                                │
│    ├─────────────────────┤
│    │*遠東國際商業銀行股份有限公司110年1月19日 │
│    │ 遠銀詢字第0000000000號函檢附開戶資料、開 │
│    │ 戶用身分證正反面（見警三卷第9頁至第12頁）│
│    │*帳戶個資檢視（見警三卷第33頁）           │
├──┼─────────────────────┤
│3   │王道商業銀行帳號00000000000000號帳戶（下稱│
│    │王道帳戶）                                │
│    ├─────────────────────┤
│    │*王道商業銀行股份有限公司109年11月27日王道│
│    │ 銀字第0000000000號函檢附開戶資料、開戶用 │
│    │ 身分證正反面、健保卡正面（見警二卷第155頁│
│    │ 至第159頁）                              │
│    │*帳戶個資檢視（見警二卷第7頁）            │
└──┴─────────────────────┘
【附表二】詐欺集團成員以如附表一所示帳戶所為詐欺犯行一覽
表
┌──┬───┬───────┬────┬────────────┐
│編號│告訴人│詐欺實行時間及│匯入帳戶│匯入時間（匯入帳戶交易明│
│    │      │方式          │        │細時間）及金額（新臺幣）│
│    │      ├───────┴────┴────────────┤
│    │      │相關書證                                          │
├──┼───┼───────┬────┬────────────┤
│1   │黃佳慧│詐欺集團成員於│玉山帳戶│109年10月16日下午4時7分 │
│    │（見警│109年10月16日 │        │許、1萬3,000元          │
│    │二卷第│下午2時51分許 │        │                        │
│    │105頁 │以臉書暱稱「  │        │                        │
│    │至第  │Shen Guang    │        │                        │
│    │107頁 │Hong」、LINE暱│        │                        │
│    │）    │稱「（愛心圖案│        │                        │
│    │      │）思（愛心圖案│        │                        │
│    │      │）」詐稱有蘋果│        │                        │
│    │      │廠牌行動電話1 │        │                        │
│    │      │支待出售，而要│        │                        │
│    │      │求黃佳慧先行匯│        │                        │
│    │      │款云云，致黃佳│        │                        │
│    │      │慧陷於錯誤，而│        │                        │
│    │      │依指示為右列之│        │                        │
│    │      │匯款。        │        │                        │
│    │      ├───────┴────┴────────────┤
│    │      │*玉山銀行個金集中部109年11月12日玉山個（集中）字第│
│    │      │ 0000000000號函檢附被告帳號0000000000000號帳戶交易│
│    │      │ 明細（見警二卷第149頁、第153頁）                 │
│    │      │*黃佳慧提供之LINE對話紀錄擷圖、臉書商品貼文（見警 │
│    │      │ 二卷第117頁至第123頁）                           │
│    │      │*桃園市政府警察局龜山分局龜山派出所受理各類案件紀 │
│    │      │ 錄表（見警二卷第111頁）                          │
│    │      │*內政部警政署反詐騙諮詢專線紀錄表（見警二卷第113頁│
│    │      │ ）                                               │
│    │      │*金融機構聯防機制通報單（見警二卷第115頁）        │
├──┼───┼───────┬────┬────────────┤
│2   │陳泱潼│詐欺集團成員於│玉山帳戶│109年10月16日晚上8時22分│
│    │（見警│109年10月16日 │        │許、2萬6,956元          │
│    │一卷第│下午4時57分許 │        │                        │
│    │23頁至│，撥打電話予陳│        │                        │
│    │第27頁│泱潼，假冒網路│        │                        │
│    │）    │購物網站賣家及│        │                        │
│    │      │第一銀行客服人│        │                        │
│    │      │員，佯稱因設定│        │                        │
│    │      │有誤，將有扣款│        │                        │
│    │      │之情形，而須依│        │                        │
│    │      │指示將交易取消│        │                        │
│    │      │云云，致陳泱潼│        │                        │
│    │      │陷於錯誤，而依│        │                        │
│    │      │指示為右列之匯│        │                        │
│    │      │款。          │        │                        │
│    │      ├───────┴────┴────────────┤
│    │      │*匯款紀錄及通話紀錄擷圖（見警一卷第133頁、第137頁 │
│    │      │）                                                │
│    │      │*玉山銀行個金集中部109年11月12日玉山個（集中）字第│
│    │      │ 0000000000號函檢附之被告帳號0000000000000號帳戶交│
│    │      │ 易明細（見警二卷第149頁、第153頁）               │
│    │      │*臺中市政府警察局第一分局繼中派出所受理各類案件紀 │
│    │      │ 錄表、受理詐騙帳戶通報警示簡便格式表及受理刑事案 │
│    │      │ 件報案三聯單（見警一卷第105頁、第127頁、第139頁）│
│    │      │*內政部警政署反詐騙諮詢專線紀錄表（見警一卷第129頁│
│    │      │）                                                │
│    │      │*金融機構聯防機制通報單（見警一卷第123頁）        │
├──┼───┼───────┬────┬────────────┤
│3   │丁秀鳳│詐欺集團成員於│玉山帳戶│⑴109年10月16日晚上8時15│
│    │（見警│109年10月16日 │        │  分許、2萬9,985元      │
│    │二卷第│晚上7時21分許 │        ├────────────┤
│    │59頁至│，撥打電話予丁│        │⑵109年10月16日晚上8時26│
│    │第61頁│秀鳳，假冒網路│        │  分許、2萬9,985元      │
│    │）    │購物網站賣家及│        │                        │
│    │      │聯邦銀行客服人│        │                        │
│    │      │員，佯稱因有駭│        │                        │
│    │      │客侵入網站，將│        │                        │
│    │      │有扣款之情形，│        │                        │
│    │      │而須依指示將交│        │                        │
│    │      │易取消云云，致│        │                        │
│    │      │丁秀鳳陷於錯誤│        │                        │
│    │      │，而依指示為右│        │                        │
│    │      │列⑴⑵之匯款。│        │                        │
│    │      ├───────┴────┴────────────┤
│    │      │*台新銀行自動櫃員機交易明細（見警二卷第81頁）     │
│    │      │*玉山銀行個金集中部109年11月12日玉山個（集中）字第│
│    │      │ 0000000000號函檢附之被告帳號0000000000000號帳戶交│
│    │      │ 易明細（見警二卷第149頁、第153頁）               │
│    │      │*新北市政府警察局三峽分局北大派出所受理各類案件紀 │
│    │      │ 錄表、受理詐騙帳戶通報警示簡便格式表及受理刑事案 │
│    │      │ 件報案三聯單（見警二卷第65頁、第67頁、第69頁）   │
│    │      │*丁秀鳳提供之通話紀錄擷圖（見警二卷第77頁至第79頁 │
│    │      │ ）                                               │
│    │      │*內政部警政署反詐騙諮詢專線紀錄表（見警二卷第75頁 │
│    │      │ ）                                               │
├──┼───┼───────┬────┬────────────┤
│4   │許瑄容│詐欺集團成員於│玉山帳戶│109年10月16日晚上8時23分│
│    │（見警│109年10月16日 │        │許、7,123元             │
│    │二卷第│晚上8時許，撥 │        │                        │
│    │87頁至│打電話予許瑄容│        │                        │
│    │第88頁│，假冒網路購物│        │                        │
│    │）    │網站賣家及中國│        │                        │
│    │      │信託銀行客服人│        │                        │
│    │      │員，佯稱因簽收│        │                        │
│    │      │時簽錯欄位，將│        │                        │
│    │      │有扣款之情形，│        │                        │
│    │      │而須依指示將交│        │                        │
│    │      │易取消云云，致│        │                        │
│    │      │許瑄容陷於錯誤│        │                        │
│    │      │，而依指示為右│        │                        │
│    │      │列之匯款。    │        │                        │
│    │      ├───────┴────┴────────────┤
│    │      │*臺幣活存明細（見警二卷第89頁）                   │
│    │      │*玉山銀行個金集中部109年11月12日玉山個（集中）字第│
│    │      │ 0000000000號函檢附之被告帳號0000000000000號帳戶交│
│    │      │ 易明細（見警二卷第149頁、第153頁）               │
│    │      │*高雄市政府警察局鼓山分局內惟派出所陳報單、受理各 │
│    │      │類案件紀錄表、受理詐騙帳戶通報警示簡便格式表、受理│
│    │      │各類案件紀錄表及報案三聯單（見警二卷第85頁、第93頁│
│    │      │、第97頁、第99頁）                                │
│    │      │*金融機構聯防機制通報單（見警二卷第95頁）         │
│    │      │*內政部警政署反詐騙諮詢專線紀錄表（見警二卷第91頁 │
│    │      │）                                                │
├──┼───┼───────┬────┬────────────┤
│5   │顏芝燕│詐欺集團成員於│遠東帳戶│⑴109年10月17日下午3時25│
│    │（見警│109年10月17日 │        │  分許、4萬9,989元      │
│    │三卷第│下午3時13分許 │        ├────────────┤
│    │27頁至│，撥打電話予顏│        │⑵109年10月17日下午3時29│
│    │第30頁│芝燕，假冒網路│        │  分許、4萬9,989元      │
│    │）    │購物網站賣家及│        ├────────────┤
│    │      │兆豐銀行客服人│        │⑶109年10月17日下午3時54│
│    │      │員，佯稱因設定│        │  分許、1萬7,985元      │
│    │      │有誤，將有扣款│        │                        │
│    │      │之情形，而須依│        │                        │
│    │      │指示將交易取消│        │                        │
│    │      │云云，致顏芝燕│        │                        │
│    │      │陷於錯誤，而依│        │                        │
│    │      │指示為右列⑴⑵│        │                        │
│    │      │⑶之匯款。    │        │                        │
│    │      ├───────┴────┴────────────┤
│    │      │*網路匯款交易明細擷圖（見警三卷第51頁至第53頁）   │
│    │      │*遠東國際商業銀行股份有限公司110年1月19日遠銀詢字 │
│    │      │ 第0000000000號函檢附被告帳號00000000000000號帳戶 │
│    │      │ 交易明細（見警三卷第9頁、第13頁）                │
│    │      │*顏芝燕之兆豐銀行帳戶存摺內頁（見警三卷第31頁）   │
│    │      │*顏芝燕提供之網路購物商品及詐騙集團來電紀錄擷圖（ │
│    │      │ 見警三卷第55頁）                                 │
│    │      │*嘉義縣警察局民雄分局大林分駐所受理各類案件紀錄表 │
│    │      │、受理詐騙帳戶通報警示簡便格式表及受理刑事案件報案│
│    │      │三聯單（見警三卷第39頁、第47頁、第49頁）          │
│    │      │*內政部警政署反詐編諮詢專線紀錄表（見警三卷第35頁 │
│    │      │）                                                │
├──┼───┼───────┬────┬────────────┤
│6   │楊翔智│詐欺集團成員於│王道帳戶│109年10月17日下午5時48分│
│    │（見警│109年10月17日 │        │許、2萬7,072元          │
│    │二卷第│下午4時58分許 │        │                        │
│    │129頁 │許，撥打電話予│        │                        │
│    │至第13│楊翔智，假冒網│        │                        │
│    │2頁） │路購物網站賣家│        │                        │
│    │      │及新光銀行客服│        │                        │
│    │      │人員，佯稱因設│        │                        │
│    │      │定有誤，將有扣│        │                        │
│    │      │款之情形，而須│        │                        │
│    │      │依指示將交易取│        │                        │
│    │      │消云云，致楊翔│        │                        │
│    │      │智陷於錯誤，而│        │                        │
│    │      │依指示為右列之│        │                        │
│    │      │匯款。        │        │                        │
│    │      ├───────┴────┴────────────┤
│    │      │*臺幣交易明細查詢擷圖（見警二卷第137頁）          │
│    │      │*王道商業銀行股份有限公司109年11月27日王道銀字第  │
│    │      │ 0000000000號函檢附被告帳號00000000000000號帳戶交 │
│    │      │ 易明細（警二卷第155頁、第161頁至第163頁）        │
│    │      │*楊翔智新光銀行帳戶之存摺內頁及封面（見警二卷第133│
│    │      │ 頁至第135頁）                                    │
│    │      │*楊翔智提供之LINE對話紀錄擷圖（見警二卷第138頁）  │
│    │      │*臺北市政府警察局士林分局文林派出所陳報單、受理各 │
│    │      │類案件紀錄表、受理詐騙帳戶通報警示簡便格式表及受理│
│    │      │刑事案件報案三聯單（見警二卷第127頁、第139頁、第  │
│    │      │141頁、第147頁）                                  │
│    │      │*內政部警政署反詐騙諮詢專線紀錄表（見警二卷第145頁│
│    │      │）                                                │
├──┼───┼───────┬────┬────────────┤
│7   │賴禹傑│詐欺集團成員於│玉山帳戶│109年10月16日下午5時55分│
│    │（見併│109年10月16日 │        │許、7,000元             │
│    │警卷第│某時許，以臉書│        │                        │
│    │23頁至│及LINE詐稱有蘋│        │                        │
│    │第24頁│果廠牌行動電話│        │                        │
│    │）    │1支待出售，而 │        │                        │
│    │      │要求賴禹傑先行│        │                        │
│    │      │匯款款項云云，│        │                        │
│    │      │致賴禹傑陷於錯│        │                        │
│    │      │誤，而依指示為│        │                        │
│    │      │右列之匯款。  │        │                        │
│    │      ├───────┴────┴────────────┤
│    │      │*APP轉帳紀錄擷圖（見併警卷第27頁）                │
│    │      │*玉山銀行個金集中部109年11月12日玉山個（集中）字  │
│    │      │ 0000000000號函檢附之被告帳號0000000000000號帳戶  │
│    │      │ 交易明細（見警二卷第149頁、第153頁）             │
│    │      │*賴禹傑國泰世華銀行帳戶提款卡（見併警卷第29頁）   │
│    │      │*賴禹傑提供之LINE對話紀錄擷圖（見併警卷第31頁至第 │
│    │      │ 37頁）                                           │
│    │      │*臺北市政府警察局南港分局南港派出所陳報單、受理各 │
│    │      │ 類案件紀錄表、受理詐騙帳戶通報警示簡便格式表及受 │
│    │      │ （處）理案件證明單（見併警卷第41頁、第43頁、第49 │
│    │      │ 頁、第51頁）                                     │
│    │      │*金融機構聯防機制通報單（見併警卷第47頁）         │
│    │      │*內政部警政署反詐騙諮詢專線紀錄表（見併警卷第45頁 │
│    │      │ ）                                               │
└──┴───┴─────────────────────────┘